臺灣屏東地方法院刑事判決　　　　　　　　　　　　　九十三年度訴字第六七二號
　　公　訴　人　臺灣屏東地方法院檢察署檢察官
　　被　　　告　甲○○　男　二.
右列被告因違反毒品危害防制條例案件，經檢察官提起公訴（九十三年度毒偵字第一
四四六、一三Ｏ六號）及移送併辦（九十三年度毒偵字第二一五六號），本院裁定改
依簡式審判程序審理，判決如左：
     主  文
甲○○連續施用第一級毒品，處有期徒刑捌月，扣案之第一級毒品海洛因拾包（含袋
重參點陸參公克）沒收銷燬之；又連續施用第二級毒品，處有期徒刑肆月，扣案之第
二級毒品甲基安非他命參包（含袋重壹點貳公克）沒收銷燬之。應執行有期徒刑拾月
，扣案之第一級毒品海洛因拾包（含袋重參點陸參公克）、第二級毒品甲基安非他命
參包（含袋重壹點貳公克）沒收銷燬之。
     事  實  及  理  由
一、甲○○前因施用毒品案件，經觀察勒戒後，認無繼續施用毒品傾向，由臺灣屏東
    地方法院檢察署檢察官於九十二年十二月九日，以九十二年度毒偵緝字第七五三
    號為不起訴處分確定，仍不思戒除惡習，復於五年內基於施用第一級毒品海洛因
    之概括犯意，自九十三年六月二日十四時許起至同年月二十九日十四時許止，連
    續在屏東縣麟洛鄉○○村○○路永興巷一之一號住處或屏東市○○路中山公園廁
    所內或屏東市○○路家樂福廁所內等處所，以將海洛因摻入香菸內吸食之方式，
    施用第一級毒品海洛因多次；且另行起意，自九十三年六月二日十二時許起至同
    年十月二十二日二十時許止，連續在前開處所，以玻璃燒烤之方式，施用第二級
    毒品甲基安非他命多次。嗣為警於（一）九十三年六月十三日、同年月三十日，
    分別在屏東縣長治鄉○○村○○路三十三號九樓之十四號及屏東市○○路與廣東
    路口等處查獲，並扣得其所有第一級毒品海洛因五包（含袋重一點七公克），且
    經其同意採尿送驗而查獲；（二）九十三年十月二十四日十八時許，為警在屏東
　　市○○路與莊敬街口查獲其所有之第一級毒品海洛因五包（含袋重一點九三公克
　　）、第二級毒品甲基安非他命三包（含袋重一點二公克），並經警採尿送驗而查
 　 獲。
二、按依文獻Ｃlarke's Analysis of Drugs and Poisons 一書第三版之記述：施用
    安非他命後，總計約有施用劑量之百分之九十在三至四天內由尿液排出，其代謝
    物無甲基安非他命成分，故施用安非他命後，其尿液不致檢出甲基安非他命陽性
    反應。而施用甲基安非他命後，其尿液可檢出甲基安非他命和其代謝物安非他命
    成分。目前國內緝獲之白色結晶或粉末狀安非他命毒品，其成分多為甲基安非他
    命，此有行政院衛生署管制藥品管理局九十三年十一月二日管檢字第Ｚ○○○○
    ○○○○○號函一紙在卷可佐。是公訴意旨所指之安非他命，應更正為甲基安非
    他命。
三、以上各情，業經被告於本院審理時坦承不諱，且被告於前述（一）期日經員警所
　  採集之尿液，經送驗結果，呈甲基安非他命、嗎啡陽性反應；於前述（二）期日
    經員警所採集之尿液，經送驗結果，呈甲基安非他命陽性反應；分別有長榮大學
    九十三年八月十六日、同年九月一日確認報告各一紙、屏東縣衛生局九十三年六
    月十七日、同年七月二十日、同年十月二十九日屏縣衛檢六字第九三Ｏ二四七、
    九三Ｏ二八一、九三Ｏ四三五號煙毒及麻醉藥品類委託檢驗結果通知書各一紙在
    卷可稽；而扣案之白色粉末十包，經送請法務部調查局鑑驗結果，確係第一級毒
    品海洛因無訛，有該局九十三年八月十三日、同年十一月十八日調科壹字第二四
    ＯＯＯ三一九二、000000000號檢驗通知書各一紙附卷可憑。另扣案之
    白色晶體三包經屏東縣警察局屏東分局以聯勤二Ｏ四廠製造之煙毒品檢驗Ａ包試
　  劑初步檢驗結果呈甲基安非他命反應，確係第二級毒品甲基安非他命無訛，亦有
    該分局查獲涉嫌毒品危害防制條例案毒品初步檢驗報告表一紙在卷可稽；堪認被
    告上開不利於己之自白，確與事實相符，應可採信。
四、核被告所為，係犯毒品危害防制條例第十條第一項、第二項施用第一級、第二級
    毒品罪。其於施用海洛因與甲基安非他命前持有海洛因與甲基安非他命犯行，各
    為其施用之高度行為所吸收，均不另論罪。被告多次施用海洛因及甲基安非他命
    之行為，時間緊接，分別觸犯構成要件相同之罪名，顯係基於概括犯意為之，應
    均論以連續犯並加重其刑。而被告所犯之上述二罪，犯意各別，行為互異，應分
    論併罰之。至公訴人移送併辦之被告於九十三年六月三十日後之施用第二級毒品
    犯行，雖未據起訴，然與已起訴部分，有連續犯之裁判上一罪關係，為起訴效力
    所及，本院自應一併審理，附此敘明。爰審酌被告曾因施用毒品經送勒戒處所施
    以觀察、勒戒後，仍未能戒斷其施用毒品之惡習，足見其陷溺已深，惟因施用毒
    品均僅係戕害其自己身心並無加害他人，犯罪後坦承犯行、態度尚稱良好等一切
    情狀，分別量處如主文所示之刑，並定其應執行刑。扣案之甲基安非他命三包（
    含袋重一點二公克），經檢驗呈甲基安非他命陽性反應，有屏東縣警察局屏東分
    局查獲涉嫌毒品危害防制條例毒品初步檢驗報告表一紙在卷可佐，另扣案之白色
    粉末十包 (含袋重三點六三公克），經送請法務部調查局鑑驗結果，確係第一級
　  毒品海洛因無訛，有該局九十三年八月十三日、同年十一月十八日調科壹字第二
    四ＯＯＯ三一九二、000000000號檢驗通知書各一紙附卷可憑，均應依
    毒品危害防制條例第十八條第一項前段沒收銷燬之。
據上論斷，應依刑事訴訟法第二百九十九條第一項前段、第二百七十三條之一第一項
、第三百十條之二，毒品危害防制條例第十條第一項、第二項、第十八條第一項前段
，刑法第十一條、第五十六條、第五十一條第五款，判決如主文。
本案經檢察官林津鋒到庭執行職務。
中      華      民      國      九十四      年     一     月   二十一   日
                                      臺灣屏東地方法院刑事第一庭
                                                法  官   黃聖涵
右正本證明與原本無異。
如不服本判決應於收受本判決送達後十日內向本院提出上訴書狀，其未敘述上訴理由
者，並得於提起上訴後十日內向本院補提理由書狀（均須按他造當事人之人數附繕本
 ）「切勿逕送上級法院」
                                                書記官   滕一珍
中      華      民      國      九十四      年     一      月   二十一  日
本案論罪科刑法條：
毒品危害防制條例第十條
施用第一級毒品者，處六月以上五年以下有期徒刑。
施用第二級毒品者，處三年以下有期徒刑。
